臺灣臺中地方法院刑事判決
110年度侵訴字第178號
公  訴  人  臺灣臺中地方檢察署檢察官
被      告  許明偉



選任辯護人  陳詠琪律師
上列被告因妨害性自主罪案件，經檢察官提起公訴（110年度偵
字第12503號），本院判決如下：
    主    文
丙○○犯強制性交罪，處有期徒刑參年肆月。
    犯罪事實
一、丙○○於民國109年10月間，透過網路認識BJ000-A109247(係8
    9年11月生，真實姓名年籍詳卷，下稱甲○)。109年12月15日
    16時許，甲○透過LINE與丙○○聊天時，向丙○○表示要到臺中
    玩，丙○○亦有意同往，二人乃相約同日稍晚在臺中市北區一
    中街附近見面，並同住一晚，然甲○亦向丙○○表示可以同住
    但不可超越界限。詎同日21時許，丙○○與甲○逛完街，返回
    臺中市北區錦新街40號台中博客創意旅店504號房間後，迄
    翌(16)日9時許之間，丙○○竟在上開房間內，不顧甲○先前已
    向其表示「不可超越界限」及當場表示「不要」，而違反甲○之意願，接續數次將其陰莖放入甲○之口腔內、要求甲○吸
    吮，或以其陰莖插入甲○之陰道或肛門插動，而對甲○強制性
    交得逞。
二、案經甲○訴由臺中市政府警察局第二分局報告臺灣臺中地方
    檢察署檢察官偵查起訴。
    理    由
一、證據能力部分：
  ㈠按被告以外之人於審判外之言詞或書面陳述，除法律有規定
    者外，不得作為證據。刑事訴訟法第159條第1項定有明文。
    查，辯護人於本院準備程序時稱：告訴人甲○、證人丁○○、
    戊○○於警詢時之陳述為審判外陳述，無證據能力等語（見本
    院卷第45頁），上開陳述均屬被告以外之人於審判外之陳述
    ，且無同法第159條之2或第159條之3所定情形，依法並無證
    據能力。
  ㈡次按被告以外之人於審判外之陳述，雖不符刑事訴訟法第159
    條之1至第159條之4之規定，而經當事人於審判程序同意作
    為證據，法院審酌該言詞陳述或書面陳述作成時之情況，認
    為適當者，亦得為證據；又當事人、代理人或辯護人於法院
    調查證據時，知有第159條第1項不得為證據之情形，而未於
    言詞辯論終結前聲明異議者，視為有前項之同意，刑事訴訟
    法第159條之5定有明文。經查，本判決以下所引用其餘被告
    丙○○以外之人於審判外之言詞或書面陳述，對被告而言，性
    質上屬傳聞證據，惟被告及其辯護人均已知悉有刑事訴訟法
    第159條第1項之情形，且未於言詞辯論終結前聲明異議，本
    院審酌上開證據作成時之情況，尚無違法取證或不當之情形
    ，復與本案之待證事實間具有相當之關聯性，以之作為證據
    應屬適當，揆諸上開規定，應認有證據能力。
  ㈢傳聞法則乃對於被告以外之人於審判外之言詞或書面陳述而
    為之規範。本判決以下引用之非供述證據，無刑事訴訟法第
    159條第1項規定傳聞法則之適用，因與本案待證事實具有關
    聯性，且無證據證明係公務員違法取得之物，依法自得作為
    證據。
二、認定犯罪事實所憑之證據及理由：
    訊據被告固坦承於上揭時間，與甲○一同入住台中博客創意
    旅店504號房，並要求甲○幫其口交、及以陰莖插入甲○陰道
    之方式性交等情，惟矢口否認有何強制性交犯行，辯稱：我
    當下有詢問她的意見，她回答說如果你想要就試試看，我一
    開始站在床邊，甲○躺在床簷，她的上身靠著床，這時沒有
    插入，這是因為床高度太低，所以當下沒有成功，後來我人
    躺在床上，她試著把我的生殖器用硬，然後跨坐在我身上，
    達成性交的過程，因為我們的經驗不多，所以也不清楚有無
    成功進入，後來我有自己用浴巾打手槍到射精。之後我和她
    一起相約到房間的浴室一起洗澡，洗完回到房間內，一起討
    論隔天有無想要去哪裡，當時她感覺沒有意願回答我的問題
    ，我就試探問她是想要把剛剛的事情成功嗎，她回答「是」
    ，我就以同樣方式我人躺在床上，她跨坐我身上，然後他扶
    著我的生殖器進而達到性交的目的，這次她在上面晃動一段
    時間還是沒有結果，所以還是後來我自己拿浴巾打手槍到射
    精。在這之後她感覺要休息，我就自己到浴室沖澡準備休息
    ，隔天起床，我有問她今日是否要去哪裡，她就回答支支吾
    吾，不清楚說什麼，我就又試探性的問她，說是否昨天沒有
    成功所以不高興，她一開始不說話，後來我又問，她就點點
    頭，所以當下我們又重複我躺在床上，然後她跨坐在我身上
    ，由她扶著我的生殖器，但是晃動一段時間後，還是沒有成
    功，所以我就自己再用浴巾打手槍到射精，後來她說想要回
    去彰化，我說我騎車過來，可以送她回去，但是到樓下退房
    我牽車時，我才發現我今日沒有多帶1個安全帽，所以沒有
    辦法送她回去，於是我們就到路口的早餐店吃早餐，一開始
    她說她的錢包忘記拿，我問是否回去拿，她說要回去拿，後
    來她回來，我們就吃早餐，吃完我就找路送她到附近的公車
    站牌，等她上車，我就回到旅館前面自行騎車回家。我沒有
    以陰莖插入甲○的肛門，她一開始口交時有微弱發出不要的
    聲響，但她的動作還是迎合著要對我口交，如果沒有意願，
    為何她還要跨坐在我身上性交等語（見本院卷第42-43頁）
    。然查：
  ㈠被告於上揭時間，與甲○一同入住台中博客創意旅店504號房
    ，並要求甲○幫其口交，及以陰莖插入甲○陰道之方式性交等
    情，業據被告於警詢、偵查及本院準備程序中坦承不諱，核
    與證人即告訴人甲○於偵查及本院審理中之證述相符，並有
    台中博客創意旅店之監視器錄影畫面翻拍照片15張、本院勘
    驗筆錄、內政部警政署刑事警察局110年1月26日刑生字第10
    98041939號、110年5月6日刑生字第1100037977號鑑定書、
    被告與甲○之LINE對話紀錄在卷可佐，此部分之事實首堪認
    定。
  ㈡次查，證人甲○於偵查中證稱：我大約於109年10月間以交友
    軟體認識被告，109年12月15日這天我要去醫院回診，沒有
    去學校，早上起來發現爸爸媽媽都在家，他們說晚上有事情
    不會回家，所以我就思考說晚上是否要出去住，我去醫院回
    診後回到家就決定並訂了台中一中那邊的博客創意旅店，到
    旅店時大約是17時許，我在來台中的路上有跟被告傳訊息說
    我會到台中住，他說他想要過來，後來我就答應他，當天直
    接約在旅館樓下碰面，之後先去一中街逛街吃飯，吃完飯後
    回旅館，那時候有問被告這麼晚了你怎麼辦，所以有問他要
    不要幫他訂房間，問他是否要同一間，有跟他說不能有越界
    的行為，他說如果我不願意的話就不會，回旅館房間後我感
    覺昏昏沉沉就躺在床上看手機，那時候有考慮到他是男生我
    是女生，就請飯店訂2張床的房間，後來被告就過來趴在我
    身上開始摸我，然後親我，他開始將手伸進我衣服裡面然後
    脫我的衣服，一開始他有將我的手抓過去碰他的生殖器，但
    我不敢，我就將手縮回來他還是硬將我的手抓過去，之後他
    將他的生殖器掏出來，抓我的頭要我幫他口交，我不想就一
    直躲，我無法反抗，之後幫他口交完後他就摸我身體想嘗試
    跟我發生關係，他就將我拉到床角，他站著要插入我的下體
    ，我有說我不要，我有說不能做越界的行為，口交、性交的
    時間是晚上9點到12點之間，口交的次數我忘記了，性交有2
    次，中間我有昏睡，我醒來時要去上廁所我就默默去廁所，
    然後被告又進來將我推進浴室內開始摸我身體，用他的生殖
    器插入我的肛門，後來我又回到床上，他又摸我身體，用生
    殖器插入我，結束後我傳訊息給我朋友乙女（真實姓名詳卷
    ），隔天早上醒來後我馬上傳訊息給乙女，我想要溜走，被
    告剛好醒來，他又過來要我幫他口交，又發生一次行為，這
    次我沒拒絕，心理不願意但沒跟他說，結束後我想要傳訊息
    求救，我就傳給學校音樂老師戊○○，他說要去找我的班導丁○○，老師要我馬上離開那邊去報警，我就跟被告說我有事情
    要先走，被告一直說他有時間要不要去其他地方，然後他就
    說先去吃早餐，然後我們就退房一起去吃早餐，他還是說我
    要先走他才讓我走，後來我去心理諮商所，跟心理師說這件
    事，心理師說要帶我去驗傷跟報警等語（見他卷第43-51頁
    ）。及於本院審理中證稱：109年12月15日當天，爸爸媽媽
    說他們晚上不在家，我才想要晚上去外面住，我從訂房網站
    訂了1個人的房間，之後我跟被告講這件事，被告說他想要
    過來，他來之前我有跟他說可以來跟我住，但不能越界，當
    時我先辦入住，並跟飯店改房型，說要兩張單人床，而不是
    一張雙人床，他來之後我就下去接他，去一中街吃晚餐，之
    後在飯店隔壁的7-11買一些宵夜再回房間，一開始我在滑手
    機，我忘記是在什麼時候他把兩張單人床併在一起，他有撫
    摸我的身體跟露出他的生殖器要我用嘴巴幫他口交，我記得
    過程中我有幾次不太願意幫他，他有把我的頭固定住繼續幫
    他口交，過程中他也有嘗試插入的動作，我也有跟他說不要
    ，但他沒有理會還是繼續，到晚上11、12點，我說我要去上
    廁所，他跟著進來，把我帶去浴室，他有撫摸我的身體，從
    我的後面插進我的身體裡面，那時候我的感覺是從肛門插進
    去，那時候我覺得狀況很不好，我有先跟我的朋友乙女講這
    件事，沒多久我就睡著了，隔天起來的時候被告又再做了一
    次跟昨天一樣的事情，要我幫他口交、用他的生殖器插入我
    的身體，那天我有想說要怎麼離開，可是我又很怕不小心對
    方會把我抓回來，我就說我還有事情想要先離開，但被告說
    要一起去吃早餐，去吃早餐的過程中我有跟老師求救，我有
    傳訊息給音樂老師戊○○，老師要我趕快離開現場，所以我就
    跟被告說要先離開，被告說要陪我去坐公車，送我到公車站
    ，我當時邀約被告一起住旅館沒有什麼其他的意思，被告說
    想跟我見面，我有在訊息說不能越界，我以為是安全的，當
    下被告還在我旁邊，我不知道怎麼離開現場去報警，而且我
    那時候情緒已經有點糟，我沒辦法自己整理思緒，也不知道
    附近的警察局在哪裡，我被性侵的時候有抗拒，但我不知道
    被告有沒有接收到我抗拒的動作，那時候我的身體不太有力
    氣，可能是有點驚嚇到，當下腦袋空白不知道怎麼辦，我有
    跟被告說我不要，但他還是繼續做性侵的動作等語（見本院
    卷第137-159頁），甲○證述其關於自身遭被告強制性交之經
    過，固然口交及性交之具體次數表示不記得，然對於其與被
    告相約至旅館之過程、初始即向被告表明可以同住但不能越
    界、過程中有表示不要及抗拒、有向其友人及音樂老師戊○○
    傳訊求助並離去之過程前後陳述一致，並無明顯瑕疵可指，
    應值採信。
  ㈢按被害人就被害經過所為之指述，固不得作為認定犯罪之唯
    一證據，仍應調查其他補強證據以擔保其指證、陳述確有相
    當之真實性，而為通常一般人均不致有所懷疑者，始得採為
    論罪科刑之依據。惟茲所謂之補強證據，並非以證明犯罪構
    成要件之全部事實為必要，倘其得以佐證被害人指述之犯罪
    非屬虛構，能予保障所指述事實之真實性，即已充分。又得
    據以佐證者，雖非直接可以推斷該被告之實行犯罪，但以此
    項證據與被害人之指述為綜合判斷，若足以認定犯罪事實者
    ，仍不得謂其非屬補強證據。是所謂補強證據，不問其為直
    接證據、間接證據，或係間接事實之本身即情況證據，均得
    為補強證據之資料（最高法院107年度台上字第4068號判決
    意旨參照）。本案除前揭甲○之證述外，尚有以下證據可以
    佐證：
  ⒈依內政部警政署刑事警察局110年1月26日刑生字第109804193
    9號、110年5月6日刑生字第1100037977號鑑定書記載：被害
    人外陰部棉棒、陰道深部棉棒、肛門棉棒，經直接萃取DNA
    檢測，人類DNA及男性Y染色體DNA定量結果，為男女DNA混合
    ，女性DNA含量比例偏高，另進行男性Y染色體DNA-STA型別
    檢測，均檢出同一男性Y染色體DNA-STR型別，與被告型別相
    符等情（見偵卷第47-50頁、第83-85頁），足見自甲○肛門
    亦有採得被告之DNA，甲○前揭證稱有遭被告插入肛門等情，
    堪以認定，被告辯稱沒有肛交云云，與客觀證據不符，不足
    採信。
  ⒉依被告與甲○之LINE對話紀錄可見（見偵不公開卷第53-57頁
    ），109年12月15日時，甲○向被告表示自己在台中訂了房間
    ，並邀約被告一起住一個晚上，並表示「只是一起住而已啊
    ，又沒有要幹嘛，還是你有想要幹嘛嗎？」，被告回「我不
    會亂來除非妳也想阿哈哈，我是看很多女生都墨守成規不太
    會願意跟男生同住尤其第一次見」，甲○再回「不要超越界
    限的話我覺得可以」，再於隔日（即109年12月16日），甲○
    傳送「為什麼要強迫我做那些事」，並回覆自己於前一日傳
    送之「不要超越界限的話我覺得可以」及被告傳送之「我不
    會亂來除非妳也想阿哈哈，我是看很多女生都墨守成規不太
    會願意跟男生同住尤其第一次見」訊息，又傳送「我自己要
    ？我有願意嗎？你還一直要我幫你口交」等語，足見甲○於
    邀約被告同住時，已表明只是同住，沒有要與被告為性交行
    為，被告亦明知如此，並於事後指責被告為何強迫其為性交
    行為，堪以補強甲○上揭證述內容。
  ⒊次查，證人即甲○友人乙女於偵查中證稱：我和甲○是朋友，
    大約109年12月某一天晚上7、8點時，她傳訊息說她跟一個
    男生網友在房間裡面，我有問她妳要不要先離開，擔心她會
    有危險，她說她有先跟對方講好沒有打算做什麼事情，我再
    接到她訊息時是隔天凌晨1、2點，她說她被對方性侵，我跟
    她說要不要先去驗傷，她說怕吵醒對方，後來我睡著了，早
    上9點多她又通知我說她又再被性侵1次，9點40幾分時她說
    被告要帶她離開，她就從台中回去，下午1點多時她有傳訊
    息說她已經到心理諮商所求助，在這之前也有聯絡音樂老師
    等語（見他卷第50-51頁），參以甲○與乙女之訊息翻拍照片
    （見偵不公開卷第59-87頁），可見甲○於15日20時許向乙女
    表示與男網友見面開房間，乙女表示擔心，後於16日1時許
    ，甲○表示「嗚嗚，我快不行了，性侵的定義是什麼？」、
    「我那時候就講明白了，說不能越界」、「嗚嗚，很痛苦，
    我好髒，是我的錯」、「我好害怕，他脫我衣服跟內衣內褲
    」、「我有說不要，他抓我的頭去含他的生殖器」等語，又
    於同日7時至8時許，甲○又傳送「好想死掉，我只要去想昨
    天的事情，我的頭就好痛」等訊息，乙女則試圖幫助甲○找
    藉口離開或請友人到場接甲○離開，後甲○表示要直接去芙樂
    奇心理諮商所，並由心理師陪同其驗傷及報警。足見甲○於
    案發中之109年12月16日1時許，即已向乙女傳訊表示遭被告
    性侵，若非甲○當時親身經歷遭被告為上開強制性交行為，
    當不會有如此反應，此部分亦足補強甲○前開證述。
  ⒋再查，證人戊○○於本院審理中證稱：我是甲○的音樂老師，我
    們有加LINE，偵查不公開卷第87頁以下是我和甲○的對話紀
    錄，案發時我是學校的音樂老師（真實學校名稱詳卷），學
    校對性侵害案件的處置流程是要透過教官通報，我當天知道
    甲○發生這件事後，就跟丁○○老師講這件事，我們就去跟教
    官講，我當下有請甲○去報警等語（見本院卷第161-165頁）
    ；證人丁○○於本院審理中證稱：甲○在學校就讀時，我是她
    高二、高三時的導師，偵查不公開卷第31頁以下是我和甲○
    的對話紀錄，12月16日當天甲○並沒有直接聯繫到我，但是
    她傳性侵的定義，後來根據戊○○跟我說的意思是她當天有被
    性侵，她想問我性侵的定義是什麼，在將近中午我連絡上她
    之後，她要求我不要告訴她爸爸媽媽，我回覆她說我問過學
    校的輔導老師，我們除了通報之外，一定要聯繫家人，我跟
    她說妳可以先跟爸爸大概說狀況，我再電話聯絡家人。通話
    結束之後我沒有親自跟甲○見面討論這件事，因為她是特殊
    生，有精神障礙，她認為她的精神狀態OK的狀況下才會到校
    上課，學校也允許，她在這件事發生後，並沒有來上學，她
    蠻長一陣子都沒有來學校，所以我沒有跟她見面，之後有用
    電話跟甲○確認她有去報警及驗傷等語（見本院卷第166-167
    頁）。參以甲○與證人戊○○之LINE對話紀錄翻拍照片（見偵
    不公開卷第87-103頁），可見甲○傳送「性侵的定義是什麼
    」、「你不要跟別人說」、「如果是我的認知的話，我被性
    侵了，我不知道怎麼辦，可是拜託冠均，不要跟別人說，我
    還在思考要怎麼辦」，證人戊○○則建議甲○報警，並表示會
    跟丁○○說；及甲○與證人丁○○之對話紀錄（見偵不公開卷第3
    1-35頁）亦可見甲○傳送「性侵的定義是什麼？學校可以不
    要跟我爸媽說嗎？」等訊息，均可見甲○於案發後隨即傳訊
    向證人戊○○求助，表示自己遭受性侵，且有表示不想讓他人
    知道、不知道怎麼辦等情，如此之事後反應，亦足以補強甲○前揭證述內容。復衡酌甲○自107年間迄今均長期因精神疾
    病就醫，此有本院查詢之甲○健保就醫紀錄及調取之病歷資
    料在卷可憑，可見甲○平時即有精神方面疾病，突遭首次見
    面之網友為上開犯行，一時不知如何處理，或擔心激怒被告
    而僅能以訊息向他人求助，而非直接報警或逃離，亦屬合理
    ，不能以甲○未以更積極方式反抗或求助，而為有利於被告
    之認定。綜上，甲○證述內容並無明顯矛盾或重大瑕疵，並
    有上開各項證據足以補強，被告於上揭時間、地點，對甲○
    為強制性交行為，足堪認定。
  ㈣公訴檢察官於本院準備程序時稱：被告可能有對甲○下藥等語
    （見本院卷第46頁）。查，甲○於驗傷時經採集其尿液送驗
    ，固經鑑定出含有氟硝西泮（即FM2，為苯二氮平類鎮定安
    眠劑）、勞拉西泮（為苯二氮平類鎮定安眠劑）之代謝物，
    此有臺北榮民總醫院臨床毒物與職業醫學科檢驗報告在卷可
    查（見偵卷第43-46頁），然經本院調取甲○就診之紀錄，及
    函詢甲○就診之醫療機構是否曾開立含有氟硝西泮、勞拉西
    泮藥物予甲○，其回函均以有開立氟硝西泮、勞拉西泮之藥
    物（見本院不公開卷第35-37頁、第77頁，真實醫療機構名
    稱詳卷），甲○於本院審理中亦證稱：我有定期去看醫生，
    藥物基本上都會吃等語（見本院卷第154頁），自不能排除
    甲○係依醫囑而服用上開藥物之可能性，不能據此認定被告
    有以上開藥物而犯本案，附此敘明。
  ㈤綜上所述，本案事證明確，應依法論科。
三、論罪科刑：
  ㈠核被告所為，係犯刑法第221條第1項之強制性交罪。
  ㈡被告於密切接近之時間，在同一地點，對甲○接續為口交、陰
    莖插入陰道及肛門之性交行為，各次行為之獨立性薄弱，難
    以強行分離，應論以接續犯之一罪。
  ㈢爰以行為人之責任為基礎，審酌被告不尊重甲○性自主權，不
    顧甲○已向被告稱「不可以逾越界限」及當場稱「不要」，
    猶對甲○為上開強制性交行為之犯罪手段、所生危害，及被
    告未坦承犯行，亦未賠償甲○所受損害，犯後態度上無從為
    有利於其之認定，暨被告先前未有其他犯罪紀錄之素行，此
    有臺灣高等法院被告前案紀錄表在卷可憑，兼衡其於本院審
    理中自陳大學畢業之智識程度、從事油漆塗裝之生活狀況等
    一切情狀，量處如主文所示之刑。
據上論斷，應依刑事訴訟法第299條第1項前段，刑法第221條第1
項，判決如主文。
本案經檢察官李基彰提起公訴，檢察官乙○到庭執行職務。
中　　華　　民　　國　　111 　年　　8 　　月　　4 　　日
                  刑事第六庭  審判長法  官  柯志民
                                    法  官  蔡逸蓉
                                    法  官  陳昱翔
以上正本證明與原本無異。
如不服本判決應於收受判決後20日內向本院提出上訴書狀，並應
敘述具體理由；其未敘述上訴理由者，應於上訴期間屆滿後20日
內向本院補提理由書（均須按他造當事人之人數附繕本）「切勿
逕送上級法院」。
告訴人或被害人如不服判決，應備理由具狀向檢察官請求上訴，
上訴期間之計算，以檢察官收受判決正本之日起算。
                                    書記官  陳筱惠
中　　華　　民　　國　　111 　年　　8 　　月　　4 　　日
附錄論罪科刑法條
刑法第221條
對於男女以強暴、脅迫、恐嚇、催眠術或其他違反其意願之方法
而為性交者，處3年以上10年以下有期徒刑。
前項之未遂犯罰之。